【裁判字號】    97,裁,5167
【裁判日期】    971127
【裁判案由】    汽車燃料使用費
【裁判全文】
最  高  行  政  法  院  裁  定
                                      97年度裁字第5167號
抗  告  人  甲○○
上列抗告人因與相對人交通部公路總局高雄區監理所屏東監理站
間汽車燃料使用費事件，對於中華民國97年9月23日臺北高等行
政法院97年度訴字第1761號裁定，提起抗告，本院裁定如下︰
    主  文
抗告駁回。
抗告訴訟費用由抗告人負擔。
    理  由
一、按抗告法院認抗告為不合法或無理由者，應為駁回抗告之裁
    定。
二、本件抗告人不服原處分機關交通部公路總局徵收汽車燃料使
    用費民國83年2月7日至89年12月31日新臺幣（下同）3,106
    元，及91年12月10日至97年2月6日2,323元之處分，向交通
    部公路總局陳情，經交通部公路總局高雄區監理所屏東監理
    站以96年12月12日路監企字第0960058045號函復（下稱原處
    分）說明，抗告人不服，提起訴願，經交通部97年4月28日
    交訴字第0970021977號訴願決定駁回。抗告人仍表不服，遂
    提起本件行政訴訟，請求撤銷訴願決定及原處分，併請求相
    對人交通部公路總局高雄區監理所屏東監理站准予報廢註銷
    PCT—600號機車牌照。原裁定以：按行政訴訟法第24條規定
    ：「經訴願程序之行政訴訟，其被告為下列機關：一、駁回
    訴願時之原處分機關。二、撤銷或變更原處分或決定時，為
    最後撤銷或變更之機關。」又起訴，按件數徵收裁判費4,00
    0元。適用簡易程序之事件，徵收裁判費2,000元。同法第98
    條第2項規定甚明。不服訴願決定而起訴，未依上開規定而
    誤列被告機關，或未繳裁判費或繳納不足，經審判長定期先
    命補正，逾期不補正者，參照同法第107條第1項第10款、第
    2項規定及本院93年8月份庭長法官聯席會議決議，行政法院
    應以裁定駁回之。關於徵收汽車燃料使用費部分，抗告人訴
    狀誤列交通部公路總局高雄區監理所屏東監理站為被告（應
    為公路總局）；關於裁判費部分，本件非僅關涉財產關係，
    尚有行為之爭執，應徵收裁判費4,000元，抗告人僅繳納2,0
    00元，不足2,000元。經臺北高等行政法院（下稱原審法院
    ）審判長以97年度訴字第1761號裁定命於7日內補正，該裁
    定已於97年7月22日送達，有送達證書可稽，抗告人未於期
    限內補正，參照前述規定與說明，其起訴於法不合，據以駁
    回抗告人在原審之訴。
三、抗告意旨略謂：原審法院以97年度訴字第1761號關於補正之
    裁定，執行送達之黎明郵局未依規定製作送達通知書黏貼於
    門首，而係經抗告人向原審法院查詢，始獲悉有上開法院訴
    訟文書，以致無法及時補正起訴狀誤列之被告、補繳不足之
    裁判費差額等語。
四、本院按：「送達於住居所、事務所、營業所或機關所在地不
    獲會晤應受送達人者，得將文書付與有辨別事理能力之同居
    人、受僱人或願代為收受而居住於同一住宅之主人。」「送
    達不能依前二條規定為之者，得將文書寄存於送達地之自治
    或警察機關，並作送達通知書二份，一份黏貼於應受送達人
    住居所、事務所或營業所門首，一份交由鄰居轉交或置於應
    受送達人之信箱或其他適當之處所，以為送達。前項情形，
    如係以郵務人員為送達人者，得將文書寄存於附近之郵政機
    關。」行政訴訟法第72條第1項及第73條第1項、第2項定有
    明文。經查，本件原審法院審判長97年7月10日97年度訴字
    第1761號命抗告人7日內補正之裁定，係採郵務送達方式，
    對抗告人起訴狀所載之住所地臺中市○○區○○街113號為
    送達；因於97年7月22日送達時，未獲會晤應受送達人本人
    ，亦無得受領文書之同居人或受僱人，故以寄存送達方式，
    將應送達文書寄存於郵局，並製作通知書兩份，一份黏貼於
    受送達人事務所門首，一份置於應受送達人之信箱為送達一
    節，有送達證書、戶政資料附原審卷可按，且送達證書上復
    有送達人在送達方法相關欄位上確實勾選，故本件原審法院
    審判長命補正之裁定於97年7月22日以寄存方式為送達時，
    合於行政訴訟法第73條規定，已生送達之效力。原審法院以
    抗告人迄未補正，至97年9月23日始以其起訴不合法予以裁
    定駁回，揆諸行政訴訟法第107條第1項第10款、第2項規定
    及最高行政法院93年8月份庭長法官聯席會議決議，並無不
    合。抗告意旨以送達人並未製作送達通知書黏貼於門首，其
    並未收受原審法院通知補正之裁定，據以指摘原裁定違法云
    云，並無可採。綜上所述，本件抗告難認有理由，應予駁回
    。
五、據上論結，本件抗告為無理由。依行政訴訟法第104條、民
    事訴訟法第95條、第78條，裁定如主文。
中    華    民    國    97    年    11    月    27    日
                    最高行政法院第一庭
                        審判長法官  鄭  淑  貞
                              法官  黃  淑  玲
                              法官  吳  慧  娟
                              法官  帥  嘉  寶
                              法官  胡  方  新
以  上  正  本  證  明  與  原  本  無  異
中    華    民    國    97    年    11    月    27    日
                              書記官  郭  育  玎


司法院資訊處製作；財團法人民間司法改革基金會備份。
